【裁判字號】    98,消債更,6
【裁判日期】    980615
【裁判案由】    更生事件
【裁判全文】
臺灣臺東地方法院民事裁定             98年度消債更字第6號
聲  請  人  甲○○
                    送達代收.
上列聲請人聲請更生事件，本院裁定如下：
    主    文
聲請人應於本裁定送達後7日內，補正如附表所示資料及證明文
件到院，並預納郵務送達費新臺幣貳仟肆拾元到院，如逾期未補
正，即駁回其聲請。
    理    由
一、按「債務人對於金融機構因消費借貸、自用住宅借款、信用
    卡或現金卡契約而負債務，在聲請更生或清算前，應提出債
    權人清冊，以書面向最大債權金融機構請求協商債務清償方
    案，並表明共同協商之意旨。」、「協商成立者，應以書面
    作成債務清償方案，由當事人簽名、蓋章或按指印；協商不
    成立時，應付與債務人證明書。」，消費者債務清理條例（
    下稱同條例）第151條第1項、第4項定有明文；債務人聲請
    更生時，應提出財產及收入狀況說明書及其債權人、債務人
    清冊（同條例第43條第1項）；「聲請更生或清算不合程式
    或不備其他要件者，法院應以裁定駁回之。但其情形可以補
    正者，法院應定期間先命補正。」（同條例第8條）；「聲
    請更生或清算，徵收聲請費新臺幣一千元。郵務送達費及法
    院人員之差旅費不另徵收。但所需費用超過應徵收之聲請費
    者，其超過部分，依實支數計算徵收。前項所需費用及進行
    更生或清算程序之必要費用，法院得酌定相當金額，定期命
    聲請人預納之，逾期未預納者，除別有規定外，法院得駁回
    更生或清算之聲請。」（同條例第6條）。
二、經查：本件聲請人尚應補正：
  (一)如附表所示資料及證明文件。
  (二)另審酌依聲請人之主張，如准予更生時，有命聲請人預納郵
    務送達費用之必要，並以債權人、債務人合計6人，以每人
    送達10次、每次郵務送達費34元計，扣除已繳納之聲請費
    1,000元估算後，聲請人應預納之費用為2,040元（計算方式
    ：6人34元10次－1,000元＝2,040元）（本件必要費用
    係預納，如有剩餘則退還予聲請人）。
三、據上論結，依消費者債務清理條例第6條第3項、第8條但書
    之規定，裁定如主文。
中    華    民    國    98    年    6     月    15    日
                        民事庭  法  官  陳兆翔
以上為正本係照原本作成。
本裁定不得抗告。
中    華    民    國    98    年    6     月    15    日
                                書記官  林建成
【附表】
一、聲請人在消費者債務清理條例施行前，依金融主管機關協調
    成立之中華民國銀行公會會員，辦理消費金融案件無擔保債
    務協商機制，與金融機構成立協商之『協議書』影本。
  (一)該協商成立後，還款之狀況（包括償還期間、總金額、及還
    款之資金來源），並提出『還款證明文件』（如存摺封面及
    內頁、匯款或轉帳之證據資料）影本。
  (二)何時毀諾？
  (三)嗣後未能繼續依協商金額償還之原因（嗣後不能履約之財務
    、收入狀況與之前曾按期償還之財務、收入狀況有何改變）
    ？
  (四)嗣後不能繼續依協商金額償還，有何不可歸責於己之事由及
    證明文件？
  (五)聲請人毀諾『後』之還款證明文件影本（如存摺封面及內頁
    、匯款或轉帳證明等）。
  (六)毀諾後迄今，對於原有及新發生之信用卡、現金卡帳單，繳
    款之狀況。
二、財產目錄部分：所有銀行存款存摺之影本（含存摺封面及內
    頁）。
三、租賃契約書影本。
四、向荷蘭銀行請求前置協商後，成立與否之證明文件。
五、其餘有不能清償債務或有不能清償債務之虞之相關證明文件
    。


司法院資訊處製作；財團法人民間司法改革基金會備份。
